臺灣臺南地方法院交通事件裁定        100年度交聲字第512號
移送機關    交通部公路總局嘉義區監理所臺南監理站
異議人即
受處分人    韋文梵
上列異議人即受處分人因違反道路交通管理處罰條例案件，對於
交通部公路總局嘉義區監理所臺南監理站民國100年6月28日所為
之裁決處分（處分案號：嘉監南字第裁74-L00000000號）聲明異
議，本院裁定如下：
    主  文
異議駁回。
    理  由
一、原處分意旨略以：受處分人即異議人韋文梵（下稱異議人）
    駕駛其所有之車牌號碼8572-WM 號自用一般小客車，於民國
    100 年4 月23日8 時50分許，行經嘉義縣大林鎮○○○ 縣道與
    甘蔗崙路之交岔路口紅燈右轉，遭嘉義縣警察局民雄分局大
    林分駐所警員逕行舉發，嗣經移送機關即交通部公路總局嘉
    義區監理所臺南監理站認其違規事證明確，依照道路交通管
    理處罰條例第53條第2 項、第63條第1 項第3 款及違反道路
    交通管理事件統一裁罰基準表之規定，裁處異議人罰鍰新臺
    幣（下同）600 元，並記違規點數3 點等處分。
二、本件聲明異議意旨略以：嘉義縣警察局提出之違規採證照片
    未顯示日期與時間，且該照片僅能間接推斷而無法直接證明
    異議人行向之燈光號誌為紅燈狀態，而有紅燈右轉情事。另
    經異議人親自至現場勘查結果，大林鎮○○○ 號縣道與甘蔗崙
    路口之紅綠燈設有「紅燈右轉」之指示號誌，顯見該路口係
    可遵循「紅燈右轉」之指示號誌為合法駕駛行為，因而為此
    聲明異議等語。
三、按汽車駕駛人，行經燈光號誌管制之交岔路口有紅燈右轉行
    為者，處新臺幣600 元以上1,800 元以下之罰鍰，並記違規
    數3 點，道路交通管理處罰條例第53條第2 項及第63條第1
    項第3 款分別定有明文。
四、經查：
(一)異議人駕駛其所有之車牌號碼8572-WM 號自用一般小客車，
    於100 年4 月23日8 時50分許，行經嘉義縣大林鎮○○○ 縣道
    與甘蔗崙路之交岔路口時，經警認其有紅燈右轉之違規行為
    ，遭嘉義縣警察局民雄分局大林分駐所警員逕行舉發等情，
    有嘉義縣警察局100 年4 月24日嘉縣警交字第L00000000 號
    舉發違反道路交通管理事件通知單1 份及違規採證照片5 幀
    在卷可稽。另按證人即當日舉發本違規事件之嘉義縣警察局
    民雄分局大林分駐所警員高載強於100 年8 月10日本院調查
    時到庭結證稱：「（問：本件是否你舉發？〈提示舉發單並
    告以要旨〉）是我舉發的，當時我有在現場。」、「（問：
    當時情形如何？）當時100 年4 月23日上午8 至10時，我與
    巡佐二人壹組，擔任巡邏勤務，當時我們依規定在本轄162
    縣道與甘蔗崙路口（該處為三岔路口，路口號誌燈為普通二
    時相號誌）執行勤務，我們站在162 縣道上，當時我們於8
    時50分遇到自小客車8572-WM ，沿162 縣道西往東方向行駛
    ，當時往東方向為綠燈，所以合理推斷該車紅燈右轉，而該
    車右轉之後，即在攔檢點往前約一百公尺處路邊停等，滯留
    約一分鐘後，迴轉而去，當時我們並未對該車做出攔檢之動
    作，我不清楚該車駕駛有無看到我們，整個過程有錄影。另
    我們在執行交通稽查前，我們會事先確定號誌正常無誤。」
    等語明確（詳本院卷第37頁至第38頁）。
(二)其次，經本院當庭勘驗警員取締過程之攝影光碟其結果略為
    ：「(一)有一輛自小客車在162 縣道東西向是綠燈號誌之情形
    下右轉162 縣道（該車本來是南向北行駛，變成南向東行駛
    ）該綠燈號誌已顯示綠燈許久之後，該輛自小客車才右轉。
    (二)該自小客車車號係8572-WM 」，有本院勘驗筆錄在卷可稽
    （詳本院卷第38頁）。而參酌本件交岔路口於上揭違規時間
    ，其交通號誌係二時相運作，其時相轉換情形為：第一時相
    為：162 縣道東西向綠燈30秒、黃燈4 秒及全紅燈2 秒；第
    二時相為162 縣道北向綠燈25秒、黃燈4 秒及全紅燈2 秒，
    且上開交岔路口之交通號誌，並無故障或異常一節，有嘉義
    縣政府100 年9 月2 日府建道管字第1000157975號函1 份在
    卷可稽，足見本件違規當時該路口號誌燈號應係運作第一時
    相號誌，即162 縣道東西向亮起顯示為「圓形綠燈」，162
    縣道北向之燈光號誌亮起顯示為「圓形紅燈」，此時即表示
    行駛於162 縣道北向之車輛均不得超越停止線。基此，本件
    舉發員警雖因角度關係而難以觀看異議人之行向號誌為何，
    惟舉發員警於確認162 縣道東西向之燈光號誌轉換為綠燈後
    ，猶見異議人沿162 縣道由南右轉往東方向行駛，因而判斷
    異議人於其行向號誌為紅燈時違規右轉，此核與上開路口號
    誌輪運次序相符，應無違誤。從而，異議人駕駛上開自小客
    車行經大林鎮○○○ 縣道與甘蔗崙路之交岔路口時，確有紅燈
    右轉之違規行為，甚為明確。
(三)綜上，異議人於上開時、地，確有駕駛其所有車牌號碼8572
    -WM 號自用一般小客車，行經有燈光號誌管制之交岔路口紅
    燈右轉之違規行為，足堪認定。則移送機關依道路交通管理
    處罰條例第53條第2 項、第63條第1 項第3 款及違反道路交
    通管理事件統一裁罰基準表之相關內容，裁處異議人罰鍰60
    0 元，並記違規點數3 點，核無違誤。本件異議無理由，應
    予駁回。
五、據上論斷，應依道路交通管理處罰條例第87條第2 項，道路
    交通事件處理辦法第18條，裁定如主文。
中    華    民    國   100    年    9     月    16    日
                  交通法庭    法  官  郭千黛
以上正本證明與原本無異。
如不服本裁定應於送達後5日內向本院提出抗告狀（應附繕本）
。
                              書記官  蔡明峰
中    華    民    國   100    年    9     月    16    日